【裁判字號】    98,訴,1361
【裁判日期】    980504
【裁判案由】    貪污等
【裁判全文】
臺灣板橋地方法院刑事判決              98年度訴字第1361號
公  訴  人  臺灣板橋地方法院檢察署檢察官
被      告  乙○○
上列被告因竊盜案件，經檢察官提起公訴（98年度偵字第7755號
），嗣因被告於本院準備程序中就被訴事實為有罪之陳述，經告
知被告簡式審判程序之旨，並聽取當事人之意見後，裁定由受命
法官獨任進行簡式審判程序，判決如下：
    主  文
乙○○踰越牆垣竊盜，累犯，處有期徒刑拾月。手推車壹台沒收
之。
    事  實
一、乙○○前因施用第一級及第二級毒品案件，經本院以94年度
    訴字第7 號判決分別判處有期徒刑7 月、3 月確定；後因竊
    盜案件，經本院分別以94年度易字第35號判決判處有期徒刑
    6 月，及以94年度易字第463 號判決判處有期徒刑1 年6 月
    確定；再因施用第一級及第二級毒品案件，經臺灣高等法院
    以94年度上訴字第2986號判決判處有期徒刑8 月、3 月，應
    執行有期徒刑9 月，嗣經最高法院以95年度臺上字第171 號
    判決駁回上訴而確定。上開所示罪刑，另經臺灣高等法院以
    95年度聲字第233 號裁定應執行有期徒刑3 年2 月確定，於
    96年6 月26日假釋出監後，復於民國96年減刑後更定其應執
    行刑為1 年7 月，而於96年7 月16日執行完畢。猶不知悔改
    ，竟基於意圖為自己不法所有之竊盜犯意，於98年3 月5 日
    12時許35分許（起訴書誤載為10時30分許），騎乘車號J5S-
    763 號重型機車前往林三文位於臺北縣樹林市○○路○段242
    巷12號之住處旁後，趁該屋無人在家之際，攀爬踰越圍牆侵
    入上址住家後庭院，繼以腳踹方式開啟後門（未達毀損程度
    ）進入屋內（侵入住居部分未據告訴）搜尋財物，並於竊得
    林三文所有之玉鐲1 個、賓士汽車鑰匙1 支、金飾領帶夾1
    組（18.4公克）、金項鍊2 條（22.7公克、24.5公克）、K
    金項鍊1 條（10 .5 公克）、金元寶1 錠（7.5 公克）、玉
    珮2 塊、古硬幣10個、緬甸幣現金9 張、新臺幣現金約5萬
    元後，先行搭乘計程車離去，並將前開竊得物品置放於其女
    友甲○○（收受贓物部分另行審結）當時位於臺北縣板橋市
    ○○路○ 段160 巷24號7 樓之加蓋住處內，旋又承上犯意，
    於同日13時50分許（起訴書誤載為12時35分許）再行搭乘計
    程車回到林三文上址住處，接續以踰越前開圍牆逕入屋內方
    式，復行將林三文所有，內含人民幣現金35,170元、美金現
    金7,887 元、歐元現金2,000 元、日幣現金25 4,000元、新
    臺幣現金約15,000元、農會禮券51張（面額10 0元）、伯爵
    錶1 支、蕭邦女錶1 支、玉珮項鍊2 條、玉珮墜子5 個、綠
    寶石（方形、圓形）各1 顆、貓眼寶石戒指、紅寶石戒指、
    綠寶石戒指、鑽石戒指各2 個、澳洲金幣2 組、年糕玉印1
    只等物之保險箱1 個，裝入其攜至現場之帆布袋，繼放置於
    其所有之手推車上後拉離該處竊取得手，隨即招攔路過之計
    程車搭載其回至甲○○住處。嗣因林三文返回發覺遭竊一事
    報案處理後，終經警循線查得上情，並先後在甲○○住處內
    扣得乙○○第1 次竊得之物與帆布袋1 個，及在該巷27弄2
    號地下室內，扣得原存於保險箱內之上開現金等物（然人民
    幣、美金僅各餘1700元及887元）。
二、案經臺北縣政府警察局樹林分局報告臺灣板橋地方法院檢察
    署檢察官偵查起訴。
    理  由
一、本案被告乙○○所犯係死刑、無期徒刑、最輕本刑為3 年以
    上有期徒刑或高等法院管轄第一審案件以外之罪，其於準備
    程序中就被訴事實為有罪之陳述，經告知簡式審判程序之旨
    ，並聽取檢察官、被告之意見後，經本院裁定由受命法官獨
    任進行簡式審判程序，合先敘明。
二、訊據被告對於前揭事實，迭於警詢、偵查與本院準備、審理
    程序中坦承不諱，核與證人林三文於警詢及偵查中所述被竊
    情節兩相吻合，並有林三文住處附近之路口監視器錄得影像
    翻拍畫面，被竊與查獲現場照片存卷可為佐證，與如事實欄
    所述之各項物品扣案可憑，更有贓物認領保管單乙份足供參
    照，凡此俱可徵被告前開出於任意性之自白確與事實相符，
    本案被告所為事證已屬明確，其加重竊盜犯行洵堪認定，應
    依法論科。
三、核被告所為，係犯刑法第321 條第1 項第2 款之踰越牆垣竊
    盜罪。至被告雖有先後兩次踰越牆垣竊取林三文所有財物之
    舉措，然此既均係處於同一歷程，基於同一犯意，時空關聯
    亦甚密接之情形下，接續反覆而為之相同形式犯行，侵害者
    又為同一之林三文財產法益，自應評價為接續犯之包括一罪
    。再被告前有如事實欄所載因犯他案而經判處罪刑及執行完
    畢之紀錄，有臺灣高等法院被告前案紀錄表乙份在卷可考，
    其於受有期徒刑執行完畢後，5 年內故意再犯本案有期徒刑
    以上之罪，為累犯，應依法加重其刑。爰審酌被告素行非佳
    ，前已有竊盜前科，仍不知悔改，及其犯罪之動機、目的、
    手段、竊得財物價值非微，對被害人所生之損害程度與對社
    會安全之影響甚大，兼酌被告犯罪後坦承全部犯行，態度良
    好等一切情狀，量處如主文所示之刑。
四、被告用以將保險箱拖離現場之手推車1 台雖未扣案，然無證
    據證明業已滅失，又被告既已坦承該物為其於林三文住處附
    近所買，自為其所有用以犯罪之物，爰依刑法第38條第1 項
    第2 款沒收之。至扣案之帆布袋已另經證人甲○○表示為其
    所有，且係由被告於其不知情狀況下自行取去使用，自不得
    併予沒收，附此敘明。
據上論斷，應依刑事訴訟法第273條之1第1項、第299條第1項前
段，刑法第321 條第1 項第2 款、第47條第1 項、第38條第1項
第2款，判決如主文。
本案經檢察官蘇振文到庭執行職務。
中    華    民    國    98    年    5     月    4     日
                  刑事第五庭  法  官  盧軍傑
上列正本證明與原本無異。
如不服本判決，應於判決送達後10日內敘明上訴理由，向本院提
出上訴狀 (應附繕本) ，上訴於臺灣高等法院。其未敘述上訴理
由者，應於上訴期間屆滿後20日內向本院補提理由書「切勿逕送
上級法院」。
                              書記官  周玉茹
中    華    民    國    98    年    5     月    4     日
附錄本案論罪科刑法條全文：
刑法第321條
犯竊盜罪而有左列情形之一者，處6月以上、5年以下有期徒刑：
一  於夜間侵入住宅或有人居住之建築物、船艦或隱匿其內而犯
    之者。
二  毀越門扇、牆垣或其他安全設備而犯之者。
三  攜帶兇器而犯之者。
四  結夥三人以上而犯之者。
五  乘火災、水災或其他災害之際而犯之者。
六  在車站或埠頭而犯之者。
前項之未遂犯罰之。


司法院資訊處製作；財團法人民間司法改革基金會備份。
